【裁判字號】    97,易,633
【裁判日期】    971007
【裁判案由】    傷害
【裁判全文】
臺灣基隆地方法院刑事判決               97年度易字第633號
公  訴  人  臺灣基隆地方法院檢察署檢察官
被      告  丙○○
上列被告因傷害案件，經檢察官聲請以簡易判決處刑（97年度偵
字3222號），本院認為不宜由簡易判決處刑，改依通常程序進行
審理，並判決如左：
    主      文
本件公訴不受理。
    理      由
一、公訴即原聲請簡易判決處刑意旨詳如聲請簡易判決處刑書（
    如附件）所載。
二、按告訴乃論之罪，告訴人於第一審辯論終結前得撤回告訴；
    又告訴經撤回者，應諭知不受理之判決，刑事訴訟法第238
    條第1項、第303條第3款分別定有明文。
三、查本件被告丙○○被訴傷害案件，公訴人認係觸犯刑法第
    277條第1項之傷害罪嫌，依同法第287條前段規定，須告訴
    乃論。茲因雙方業已達成和解，並告訴人甲○○於民國97年
    10 月1日具狀撤回告訴，有和解書及刑事撤回告訴狀各乙份
    附於本院97年度基簡字第1184號卷可稽，揆諸前揭規定，本
    件即應為不受理判決之諭知。茲本件既因告訴人撤回告訴，
    而查有刑事訴訟法第451條之1第4項但書所列不宜逕以簡易
    判決處刑之事由，爰職權改依通常程序進行審理，並不經言
    詞辯論，逕為諭知不受理之判決。
據上論斷，應依刑事訴訟法第452條、第303條第3款、第307條，
判決如主文。
中    華    民    國    97    年    10    月    7    日
                  刑事第四庭審判長法  官  齊  潔
                                  法  官  王慧惠
                                  法  官  周霙蘭
中    華    民    國    97    年    10    月    7    日
                                  書記官  呂明龍
附件：
臺灣基隆地方法院檢察署檢察官聲請簡易判決處刑書
                                      97年度偵字第3222號
    被      告  丙○○  男  61歲（民國○○年○月○○日生）
                        住基隆市○○區○○街108之5號
                        身分證統一編號：Ｚ000000000號
上列被告因傷害案件，業經偵查終結，認為宜聲請以簡易判決處
刑，茲敘述犯罪事實及證據並所犯法條如下：
    犯罪事實
一、丙○○於民國97年7月18日中午12時30分至下午3時間某時，
    在基隆市○○區○○路2巷1號門口，因與甲○○有夙怨而前
    往質問之，2人一言不合，丙○○竟基於傷害之犯意毆打甲
    ○○，致甲○○受有左耳、下唇、左胸、左手背及前臂多處
    瘀傷及擦挫傷之傷害。嗣經甲○○訴請偵辦，始知上情。
二、案經甲○○訴請偵辦。
    證據並所犯法條
一、訊據被告丙○○固坦承有於97年7月18日中午12時30分，在
    上開地點與告訴人甲○○發生爭執，並有肢體衝突等情不諱
    ，惟矢口否認涉有何傷害之犯行，辯稱：伊是在告訴人住家
    樓下一家冰果店吃冰，看到告訴人與他太太回家，伊走過去
    問告訴人房屋買賣之事，伊問他為什麼他幫伊打的官司，法
    院會判決伊不能遷入房子內，他說他是故意的，伊問他當身
    心障礙協會理事應該要保護弱勢女子，為何只過來開一次會
    ，他就一直用拳頭打伊的鼻子與胸部，伊有用手揮他，打到
    他的嘴唇，別人出來勸架，伊與告訴人就沒有繼續打，伊就
    離開了，但當天伊沒有去驗傷云云。經查，被告上開犯行，
    業據告訴人指述在卷，且有行政院衛生署基隆醫院驗傷診斷
    書1份在卷可查，又被告自承有於上開時、地與告訴人發生
    肢體衝突，並有毆及告訴人之嘴唇等語，亦與告訴人驗傷診
    斷書所記載下唇有挫傷之傷勢相符，顯見告訴人之指述應堪
    採信，不論被告是否先出手毆打告訴人，均無礙其傷害犯行
    之成立，被告犯嫌應堪認定。
二、核被告所為，係犯刑法第277條第1項之傷害罪嫌。
三、依刑事訴訟法第451條第1項聲請逕以簡易判決處刑。
    此    致
臺灣基隆地方法院基隆簡易庭
中    華    民    國    97    年    9     月    9     日
                              檢  察  官  乙○○
本件正本證明與原本無異
中    華    民    國    97    年    9     月    11    日
                              書  記  官  林建价
附錄本案所犯法條全文：
中華民國刑法第277條
傷害人之身體或健康者，處3年以下有期徒刑、拘役或1千元以下
罰金。
犯前項之罪因而致人於死者，處無期徒刑或7年以上有期徒刑；
致重傷者，處3年以上10年以下有期徒刑。
附記事項：
本件係依刑事訴訟法簡易程序辦理，法院簡易庭得不傳喚被告、
輔佐人、告訴人、告發人等出庭即以簡易判決處刑；被告、被害
人、告訴人等對告訴乃論案件如已達成民事和解而要撤回告訴或
對非告訴乃論案件認有受傳喚到庭陳述意見之必要時，請即另以
書狀向簡易法庭陳述或請求傳訊。


司法院資訊處製作；財團法人民間司法改革基金會備份。
